【裁判字號】    97,交聲,1007
【裁判日期】    970616
【裁判案由】    聲明異議
【裁判全文】
臺灣高雄地方法院交通事件裁定裁定  97年度交聲字第1007號
原處分機關  交通部公路總局高雄區監理所
異  議  人  甲○
即受處分人
上列受處分人因聲明異議案件，對於交通部公路總局高雄區監理
所97年4 月30日所為之處分（高監自裁字第裁80-BB0000000號）
，聲明異議，本院裁定如下：
    主  文
異議駁回。
    理  由
一、原處分意旨略以：異議人即受處分人甲○所有之車號6981-
    GQ號自用小客車，於民國96年10月18日18時36分許，行經高
    雄市○○○路與和平一路口時，有不遵守道路交通標線指示
    之違規，經舉發單位高雄市政府警察局交通警察大隊以拍照
    之方式採證，並以異議人所有上開車輛有違反前揭道路交通
    管理處罰條例第60條第2 項第3 款規定之行為掣單舉發，經
    舉發單位將舉發通知單送達異議人後，異議人以未收到違規
    舉發單為由提出申訴，經原處分機關調查結果，仍認異議人
    有前開違規行為，且舉發單位業於96年11月13日依法寄存送
    達在高雄縣大寮中庄郵局，故仍應依道路交通管理處罰條例
    第60條第2 項第3 款之規定，裁處異議人罰鍰新台幣（下同
    ）1800元。
二、異議意旨略以：伊在96年底到97年初間，有到郵局詢問承辦
    人員，並未獲告知有掛號郵件情事，故從未收到舉發單云云
    。
三、汽車駕駛人，駕駛汽車有下列情形之一，而本章各條無處罰
    之規定者，處新臺幣900 元以上1800元以下罰鍰：(三)不遵守
    道路交通標誌、標線、號誌之指示，道路交通管理處罰條例
    第60條第2 項第3 款定有明文。查經檢視卷附照片顯示異議
    人所有之車號6981-GQ 號自用小客車在前揭時、地未遵守道
    路交通標線指示之違規，除有採證照片（本院卷第10頁背面
    ）附卷可稽外，且為異議人所未爭執，是本件異議人所有上
    開自用小客車在前揭時、地，確有不遵守道路交通標線指示
    之違規事實，已堪認定。至異議人所辯未收到舉發通知單云
    云。經查，高雄市政府警察局交通警察大隊將高市警交相字
    第BB0000000 號舉發通知單，在96年11月13日郵寄到異議人
    車輛監理資料上所登記之高雄縣大寮鄉○○村○○○路362
    巷9 之12號，而上開地址亦為異議人戶籍所在地，有卷附個
    人戶籍資料查詢結果（本院卷第22頁）可稽，在未獲收受後
    ，即在同日依法將該舉發通知單寄存在大寮中庄郵局，有卷
    附送達證書影本（本院卷第10頁）可按，故異議人認本件舉
    發通知單未依法送達乙節，容屬誤會。本件事證明確，異議
    人之違規行為洵堪認定。
四、綜上所述，異議人所有上開車輛確有於前揭時、地不遵守道
    路交通標線指示之違規行為，從而，原處分機關依前揭道路
    交通管理處罰條例第60條第2 項第3 款規定，裁處異議人罰
    鍰1800元，核無違誤。本件異議人所提之異議，為無理由，
    應予駁回。
據上論斷，應依道路交通案件處理辦法第19條，裁定如主文。
中    華    民    國    97    年    6     月    16    日
                  交通法庭  法  官  曾仁勇
以上正本證明與原本無異
如不服本裁定應於送達後5日內向本院提出抗告狀
中    華    民    國    97    年    6     月    16    日
                            書記官  王治華


司法院資訊處製作；財團法人民間司法改革基金會備份。
